【裁判字號】    98,審訴,237
【裁判日期】    980409
【裁判案由】    毒品危害防制條例
【裁判全文】
臺灣士林地方法院刑事判決             98年度審訴字第237號
公  訴  人  臺灣士林地方法院檢察署檢察官
被      告  甲○○
上列被告因違反毒品危害防制條例案件，經檢察官提起公訴（98
年度毒偵字第62號、第127 號），被告於準備程序中就被訴事實
為有罪之陳述，本院合議庭裁定由受命法官獨任改依簡式審判程
序審理，並判決如下：
    主  文
甲○○施用第二級毒品，累犯，處有期徒刑肆月；又施用第一級
毒品，累犯，處有期徒刑玖月，扣案之第一級毒品海洛因（總淨
重柒點柒柒公克）沒收銷燬，而包裝該海洛因之塑膠包裝袋伍拾
貳個均沒收。應執行有期徒刑壹年，扣案之第一級毒品海洛因（
總淨重柒點柒柒公克）沒收銷燬，而包裝該海洛因之塑膠包裝袋
伍拾貳個均沒收。
    事  實
一、甲○○前於民國88年間，因施用第一級毒品案件，經本院裁
    定送觀察、勒戒後，認有繼續施用毒品之傾向，經臺灣士林
    地方法院檢察署檢察官以88年度偵字第2259號提起公訴，並
    經本院裁定令入戒治處所施以強制戒治，於88年10月2 日停
    止處分釋放出所，所餘戒治期間付保護管束，於89年3 月12
    日管束期滿，未經撤銷強制戒治，視為執行完畢，起訴部分
    並經本院以88年度易字第600 號判決處有期徒刑7 月確定；
    又於94年間，因施用毒品案件，經本院裁定送觀察、勒戒後
    ，認有繼續施用毒品之傾向，由本院裁定令入戒治處所施以
    強制戒治，於96年2 月13日執行完畢釋放出所，並經同署檢
    察官以96年度戒毒偵字第18號為不起訴處分確定。另因施用
    第一級毒品、竊盜案件，經本院分別以94年度訴緝字第44號
    、95年度士簡字第490 號判決處有期徒刑8 月、3 月確定，
    嗣經裁定減刑為有期徒刑4 月、1 月又15日確定，上開2 案
    件接續執行，於96年7 月16日縮刑期滿執行完畢。詎其仍不
    知悛悔，於前案強制戒治執行完畢釋放後5 年內，復基於施
    用第一級毒品海洛因及第二級毒品甲基安非他命之犯意，於
    97年12月19日上午某時許，在其位於臺北市○○區○○街14
    8 號3 樓住處，先以將甲基安非他命置於鋁箔紙上燃燒吸其
    煙霧之方式，施用第二級毒品甲基安非他命1 次，再以將海
    洛因摻入香菸點燃施用之方式，施用第一級毒品海洛因1 次
    。嗣於臺北市北投區○○○路○ 段113 巷5 號前為警盤檢查
    獲，並當場自其身上扣得其所有第一級毒品海洛因毒品3 包
    ，並在其使用之車牌DOS-870 號輕型機車上扣得其所有第一
    級毒品海洛因毒品49包（上述扣案毒品海洛因52包總淨重7.
    77公克），始悉上情。
二、案經臺北市政府警察局士林分局、內湖分局報告臺灣士林地
    方法院檢察署檢察官偵查起訴。
    理  由
一、上揭犯罪事實，業據被告甲○○迭於警詢、檢察官偵查及本
    院準備程序期日、審理中坦承不諱，而被告於上揭時、地為
    警逮捕後採集之尿液，經送請臺灣尖端先進生技醫藥股份有
    限公司鑑定，呈嗎啡、甲基安非他命陽性反應，此有該公司
    97年12月31日（尿液檢體編號：026888）、臺北市政府警察
    局偵辦毒品案件尿液檢體委驗單影本（尿液檢體編號：0268
    88）各1 份附卷可考，又扣案之粉塊狀檢品52包經送法務部
    調查局濫用藥物實驗室鑑定，均屬第一級毒品海洛因（總淨
    重7.77公克），此亦有該局98年2 月18日調科壹字第098230
    04600 號鑑定書1 紙在卷可憑，足認被告上開自白核與事實
    相符，本件事證明確，被告犯行洵堪認定，均應依法論科。
二、核被告2 次所為，分別係犯毒品危害防制條例第10條第1 項
    之施用第一級毒品罪、同條第2 項之施用第二級毒品罪。被
    告於施用第一級、第二級毒品前後持有之低度行為為施用之
    高度行為所吸收，均不另論罪。又被告所犯上開2 罪，犯意
    個別，應分論併罰。再被告有上述前科執行情形，此有臺灣
    高等法院被告前案紀錄表在卷可佐，其於前案有期徒刑執行
    完畢後，5 年內故意再犯有期徒刑以上之本罪，為累犯，均
    應依法加重其刑。爰審酌被告曾有施用毒品之前科，且經觀
    察勒戒及強制戒治程序仍無法戒除，復又觸犯本件犯行，顯
    示其無戒絕之決心，然被告僅於強制戒治後，分別施用第一
    、二級毒品各1 次，且犯後坦承犯行，態度尚屬良好等一切
    情狀，分別量處如主文所示之刑，並定其應執行之刑，以資
    懲儆。扣案之第一級毒品海洛因（總淨重7.77公克）為違禁
    物，應依毒品危害防制條例第18條第1 項前段宣告沒收銷燬
    之，而包裝該海洛因之塑膠包裝袋52個為被告所有供施用毒
    品犯罪所用之物，業據其供承明確，亦依法宣告沒收。
據上論斷，依刑事訴訟法第273 條之1 第1 項、第299 條第1 項
前段、第310 條之2 、第454 條，毒品危害防制條例第10條第1
項、第2 項、第18條第1 項前段，刑法第11條、第47條第1 項、
第51條第5 款、第38條第1 項第2 款，判決如主文。
本案經檢察官鄭堤升到庭執行職務。
中    華    民    國    98    年    4     月    9     日
                  刑事第一庭法  官  雷雯華
以上正本證明與原本無異。
如不服本判決，應於收受判決後10日內向本院提出上訴書狀，並
應敘述具體理由；其未敘述上訴理由者，應於上訴期間屆滿後20
日內向本院補提理由書（均須按他造當事人之人數附繕本）「切
勿逕送上級法院」。
                            書記官  陳麗津
中    華    民    國    98    年    4     月    9     日
附錄本案論罪科刑法條之依據：
毒品危害防制條例第10條
施用第一級毒品者，處6 月以上5 年以下有期徒刑。
施用第二級毒品者，處3 年以下有期徒刑。


司法院資訊處製作；財團法人民間司法改革基金會備份。
